臺灣臺南地方法院刑事判決　　　　　　　100年度訴字第341號
公　訴　人　臺灣臺南地方法院檢察署檢察官
被　　　告　張志雄
上列被告因竊盜等案件，經檢察官提起公訴（100年度營偵字第
117號、100年度營偵字第308號），被告於準備程序中先就被訴
事實為有罪之陳述，受命法官於聽取當事人之意見後，本院合議
庭裁定由受命法官獨任進行簡式審判程序，判決如下：
    主  文
張志雄攜帶兇器竊盜，處有期徒刑柒月，扣案之尖嘴鉗壹支、大
鐵剪壹支均沒收；又攜帶兇器竊盜，處有期徒刑捌月，扣案之神
田牌剪刀壹支沒收。應執行有期徒刑拾月。緩刑年，緩刑期間
付保護管束，並應於本判決確定之日起壹年內，依執行檢察官之
命令向指定之政府機關、政府機構、行政法人、社區或其他符合
公益目的之機構或團體，提供壹佰小時之義務勞務。扣案之尖嘴
鉗壹支、大鐵剪壹支、神田牌剪刀壹支，均沒收。
    事實及理由
一、按除簡式審判程序、簡易程序及刑事訴訟法第376條第1款、
    第2款所列之罪之案件外，第一審應行合議審判；次按除被
    告所犯為死刑、無期徒刑、最輕本刑為3年以上有期徒刑之
    罪或高等法院管轄第一審案件者外，於法院行準備程序進行
    中，被告先就被訴事實為有罪之陳述時，審判長得告知被告
    簡式審判程序之旨，並聽取當事人、代理人、辯護人及輔佐
    人之意見後，裁定進行簡式審判程序，刑事訴訟法第273條
    之1第1項及284條之1分別定有明文。本件被告被訴妨害公用
    事業、加重竊盜等罪，乃除死刑、無期徒刑、最輕本刑為3
    年以上有期徒刑以外之罪，亦為刑事訴訟法第376條第2款之
    罪之案件，其於本院準備程序中就被訴事實為有罪之陳述，
    經告知簡式審判程序之旨，並聽取公訴人、被告之意見後，
    本院認為適宜進行簡式審判程序，依刑事訴訟法第273條之2
    、第159條第2項之規定，不適用傳聞法則有關限制證據能力
    之相關規定；並得依同法第310條之2準用第454條之規定製
    作略式判決書，合先敘明。
二、本件犯罪事實、證據及應適用之法條，除證據補充「被告於
    本院審判時之自白」外，餘均引用檢察官起訴書之記載（如
    附表）。
三、核被告所為，均係犯刑法第321條第1項第3款之攜帶兇器竊
    盜罪及同法第188條之妨害公用事業罪。被告前揭犯行，均
    係以一行為，同時觸犯上述二罪名，為想像競合犯，應依刑
    法第55條規定，從較重之攜帶兇器竊盜罪處斷。又被告先後
    2次加重竊盜犯行，犯意各別，行為互殊，應予分論併罰。
    爰審酌被告素行尚可，且正值壯年，非無謀生能力，竟恣意
    竊取正常供電之線路，不僅造成臺電公司人員修復負擔，並
    妨害不特定使用電氣事業之利益，惟念其犯後坦承犯行，尚
    知悔悟，並與被害人中華電信公司達成和解，有和解書乙紙
    在卷可按，兼衡被告學歷為國中畢業及家庭狀況等一切情狀
    ，各量處如主文所示之刑，並定其應執行之刑。扣案之尖嘴
    鉗1支、大鐵剪1支、神田牌剪刀1支，均係被告所有，分別
    供其為本件犯罪所用之物，業據被告供明在卷，均依刑法第
    38條第1項第2款之規定宣告沒收。末查被告未曾受有期徒刑
    以上刑之宣告，有臺灣臺南地方法院檢察署刑案資料查註紀
    錄表及臺灣高等法院被告全國前案紀錄表一份附卷可稽，其
    因一時失慮致罹刑章，經此科刑之教訓，已足資警惕，信無
    再犯之虞，本院因認其所受宣告之刑，以暫不執行為適當，
    併予宣告被告緩刑3年，以啟自新。惟為使被告能切實記取
    教訓，避免再犯，爰依刑法第74條第2項第5款之規定，命被
    告於本判決確定之日起一年內，向執行檢察官指定之政府機
    關、政府機構、行政法人、社區或其他符合公益目的之機構
    或團體，提供100小時之義務勞務，併依刑法第93條第1項第
    2款之規定，於緩刑期間付保護管束。
據上論斷，應依刑事訴訟法第273條之1第1項、第299條第1項前
段、第310條之2、第454條第2項，刑法第321條第1項第3款、第
188條、第55條、第74條第1項第1款、第2項第5款、第93條第1項
第2款、第38條第1項第2款、第51條第5款，刑法施行法第1條之1
，判決如主文。
本案經檢察官王誠到庭執行職務。
中    華    民    國   100    年    5     月    10    日
                  刑事第六庭    法  官    田幸艷
以上正本證明與原本無異。
如不服本判決，應於收受本判決後10日內，向本院提出上訴書狀
，並應敘述具體理由。如未敘述上訴理由者，應於上訴期間屆滿
後20日內向本院補提理由書狀（均須按他造當事人之人數附繕本
）「切勿逕送上級法院」。
                                書記官    張尹嫚
中    華    民    國   100    年    5     月    10    日
附錄本案論罪科刑法條全文：
中華民國刑法第321條（加重竊盜罪）
中華民國刑法第321條
（加重竊盜罪）
犯竊盜罪而有下列情形之一者，處 6 月以上、5 年以下有期徒
刑，得併科新臺幣 10 萬元以下罰金：
一、侵入住宅或有人居住之建築物、船艦或隱匿其內而犯之者。
二、毀越門扇、牆垣或其他安全設備而犯之者。
三、攜帶兇器而犯之者。
四、結夥三人以上而犯之者。
五、乘火災、水災或其他災害之際而犯之者。
六、在車站、埠頭、航空站或其他供水、陸、空公眾運輸之舟、
    車、航空機內而犯之者。
前項之未遂犯罰之。
中華民國刑法第188條
妨害鐵路、郵務、電報、電話或供公眾之用水、電氣、煤氣事業
者，處五年以下有期徒刑、拘役或五百元以下罰金。